# 请教陈版与各位前辈，产品回收成原料利用，产品与原料差价处理

提问人：zhaozefa 时间：2013-01-10 10:12:00
请教各位前辈，公司可以将不良产品回收当原料进行利用，市场上回收原料价格也就占产品价值的20%，请问差价如何处理？能否考虑计入领用的该原料生产的费用承担主体进行归集？

回答人：chenyiwei
赞同楼上网友意见。对于后续使用这部分回收的原材料加工生产的产品而言，这部分差价损失并不是使其达到可销售状态所需的必要、合理支出的组成部分，所以不应计入其成本，应直接计入损益。

提问人：zhaozefa 时间：2013-01-11 09:33:12
回复 chenyiwei 的帖子
谢谢陈版主的精彩回复，对于不良品的报废，是对产品的处理，相应的差价应当作为资产处理损益；不良品处理跟领用物料生产应视为两个业务进行。而对于生产过程中产生的可循环利用的废料，因为这个生产过程中必要的过程，废料入库以可变现净值入库，同量的废料与原料之间的价值差异，可作为产品进行分配。理解是否有误？

回答人：chenyiwei
基本上是这样。对于生产过程中产生的可循环利用的废料按可变现净值确认为原材料，相应冲减合格品的生产成本。